臺灣高雄地方法院刑事判決　　　　　　　98年度訴字第1711號
公　訴　人　臺灣高雄地方法院檢察署檢察官
被　　　告　0000-0000.
選任辯護人　林石猛律師
　　　　　　李衣婷律師
　　　　　　李慶隆律師
上列被告因妨害性自主罪案件，經檢察官提起公訴（97年度偵字
第35142號），本院判決如下：
    主  文
0000-0000Z成年人故意對兒童犯乘機性交罪，處有期徒刑伍年拾
月。
    事  實
一、0000-0000Z（真實姓名、年籍均詳卷）為A 國小（校名、地
    址均詳卷）之特殊教育老師，並負責該校之特殊教育業務，
    包括為校內需接受特殊教育之學生實施轉銜智力測驗。緣就
    讀中度智能障礙之甲女（代號0000-0000 號，89年2 月生，
    真實姓名年籍資料詳卷，下稱甲女）有轉銜至啟智班之需要
    ，0000-0000Z遂於民國97年9 月9 日下午2 時許，在A 國小
    某資源教室內（0000-0000Z平日在該教室內上課及辦公），
    為甲女施以魏氏智力測驗，0000-0000Z明知甲女為未滿12歲
    、中度智能不足之兒童，竟基於乘機性交之犯意，利用甲女
    因智能障礙，無法理解性侵害本質及所代表之意義而不知抗
    拒，於施測過程中，以毛巾綁住甲女眼睛，再將自己下體放
    入甲女口中，以此方式對甲女為性交行為。嗣甲女於99年9
    月19日與家人駕車出遊，見家中小狗適在甲女之父所坐駕駛
    座下方，脫口說出：「爸爸你不會把你的鳥鳥給小狗吃」，
    甲女之母0000 -0000A 當場聽聞察覺有異，追問甲女後，甲
    女說出學校老師也曾把鳥鳥給她吃，0000-0000A乃告知甲女
    之導師0000-0000C，再經0000-0000C詢問甲女後，通報高雄
    市性侵害防治中心（99年12月25日改制前為高雄縣性侵害防
    治中心）、高雄市政府警察局（99年12月25日改制前為高雄
    縣政府警察局，下同）婦幼隊而循線查獲。
二、案經0000-0000A訴由高雄市政府警察局移送臺灣高雄地方法
    院檢察署檢察官偵查起訴。
    理  由
壹、程序部分：
一、按「行政機關、司法機關及軍法機關所製作必須公示之文書
    ，不得揭露被害人之姓名、出生年月日、住居所及其他足資
    識別被害人身分之資訊」、「行政機關及司法機關所製作必
    須公開之文書，不得揭露足以識別前項兒童及少年身分之資
    訊」，性侵害犯罪防治法第12條第2 項、兒童及少年福利法
    第46條第2 項分別定有明文。本件判決書如記載被告即甲女
    之老師0000-0000Z、證人即被害人甲女代號0000-0000 、證
    人即甲女之母代號0000-0000A、證人即甲女之普通班導師00
    00-0000C、證人即甲女之資源班導師0000-0000B、證人即A
    國小事務組組長0000-0000D之姓名、年籍、住所地等資料，
    有揭露足以識別被害人甲女身分資訊之虞，爰依上開規定不
    記載其等之姓名、年籍資料，而以代號為之（姓名、年籍資
    料，均詳卷內代號與真實姓名對照表），合先敘明。
二、證據能力部分：
  (一)按刑事訴訟法第159 條之2 之規定，為傳聞法則之除外規定
    之一，此例外情形，必其陳述「與審判中不符」，且符合「
    具有較可信之特別情況」及「為證明犯罪事實存否所必要者
    」，始有適用之餘地。亦即被告以外之人於審判中，以證人
    身分依法定程序，到場具結陳述，並接受被告之詰問，而其
    陳述與先前在檢察事務官、司法警察官或司法警察調查中所
    為之陳述不符時方得適用；如審判中與審判外所為陳述尚無
    明顯不符，自毋庸適用前開規定。又所稱「為證明犯罪事實
    存否所必要者」，係指就具體個案案情及相關卷證判斷，為
    發現真實之目的，認為除該項審判外之陳述外，已無從再就
    同一供述者，取得與其上開審判外陳述之相同供述內容，倘
    以其他證據代替，亦無從達到同一目的之情形而言。是以倘
    其陳述與審判中相符時，即應採取審判中經具結、交互詰問
    之陳述為證據，毋庸併採審判外陳述之傳聞證據（最高法院
    98年度台上字第269 號、98年度台上字第1982號判決意旨參
    照）。本件被害人甲女於警詢之證述，與其在本院審理中經
    具結後之供述情節經核並無不符，揆諸前開見解，甲女於警
    詢中之陳述自無證據能力。又甲女警詢之證述雖無證據能力
    ，惟因就被告有將下體放入甲女口中一事，甲女在警詢中有
    相當清楚之陳述，此與甲女證述之信用度有高度關聯性，基
    此應認該陳述足為甲女證述之彈劾證據。
  (二)按被告以外之人於偵查中向檢察官所為之陳述，除顯有不可
    信之情況者外，得為證據，刑事訴訟法第159 條之1 第2 項
    定有明文，查證人0000-0000A、證人即被害人甲女資源班之
    導師0000-0000ZB 、證人普通班之導師0000-0000ZC 於偵訊
    中以證人身分作證前，業經檢察官告以證人具結義務及偽證
    處罰之規定，並命其朗讀結文後具結，已以偽證罪刑責之處
    罰，擔保其證詞之真實性，嗣在本院審理以證人身分接受詰
    問時，亦未曾表示其於偵查中之陳述有受不法取供或有非出
    於自由意志之非任意性陳述情形，足見渠等於偵查中向檢察
    官所為之陳述，並無「顯有不可信之情況」，又證人0000-0
    000A、B 、C 嗣均經本院依法傳喚於審理中具結作證，給予
    被告及辯護人詰問之機會，顯已充分保障被告之詰問權，是
    依刑事訴訟法第159條之1 第2 項規定，自有證據能力。
  (三)刑事訴訟法第159 條第1 項明定：被告以外之人於審判外之
    言詞或書面陳述，除法律有規定者外，不得作為證據。而該
    條所謂「法律有規定者」，包含刑事訴訟法第206 條之規定
    （參看刑事訴訟法第159 條之立法理由三）。而法院或檢察
    官得囑託醫院、學校或其他相當之機關、團體為鑑定，並準
    用第203 條至第206 條之1 之規定；鑑定之經過及其結果，
    應命鑑定人以言詞或書面報告，刑事訴訟法第208 條第1 項
    、第206 條分別定有明文，準此可知，法院或檢察官囑託機
    關鑑定，並無準用同法第202 條鑑定人應於鑑定前具結之規
    定。卷附財團法人長庚醫院高雄分院（下稱長庚醫院）98年
    4 月22日（98）長庚院高字第823368號函附精神鑑定報告書
    （見偵卷第40至45頁），雖係被告以外之人於審判外之書面
    陳述，然屬偵查檢察官依法囑託長庚醫院機關鑑定後，所製
    作之鑑定報告，為刑事訴訟法第159 條第1 項所指例外情形
    ，毋庸經鑑定人於鑑定前具結，即具證據能力。辯護人執本
    件鑑定未經具結，而認精神鑑定報告書無證據能力云云，尚
    有誤會。
  (四)另按學校或主管機關處理校園性侵害或性騷擾事件，除依相
    關法律或法規規定通報外，並應將該事件交由所設之性別平
    等教育委員會調查處理。性別平等教育委員會調查完成後，
    應將調查報告及處理建議，以書面向其所屬學校或主管機關
    提出報告。性別平等教育法第21條、第31條第2 項分別定有
    明文。有鑑於調查處理違反性別平等教育法規定或校園性侵
    害或性騷擾事件之性別平等教育委員會或調查小組，依性別
    平等教育法規定均應具有性別平等意識及相關專業能力，因
    其調查報告已符合專業、公正及中立之要求，故於同法第35
    條第2 項明定：法院對於前項事實之認定，應審酌各級性別
    平等教育委員會之調查報告（最高法院99年度台上字第5942
    號判決意旨參照）。準此，此一調查報告既經法律明文要求
    法院認定事實時「應」審酌，自屬刑事訴訟法159 條第1 項
    「法律有規定」之傳聞例外，而具有證據能力。是卷附A 國
    小性別平等教育委員會調查小組出具之調查報告書（見訴字
    卷第92至99頁），參照前揭說明，自得為證據。
  (五)末按被告以外之人於審判外之陳述，雖不符前四條之規定，
    而經當事人於審判程序同意作為證據，法院審酌該言詞陳述
    或書面陳述作成時之情況，認為適當者，亦得為證據；當事
    人、代理人或辯護人於法院調查證據時，知有第159 條第1
    項不得為證據之情形，而未於言詞辯論終結前聲明異議者，
    視為有前項之同意，同法第159 條之5 規定甚明。本判決所
    引用之證據資料屬於被告以外之人於審判外之言詞、書面陳
    述者，均經本院於調查證據時逐一提示並告以要旨，檢察官
    、被告、辯護人皆未於言詞辯論終結前聲明異議（被告、辯
    護人對證據能力之意見，前後有所不同，茲以渠等提出之10
    0 年7 月7 日刑事言詞辯論意旨狀所載為據），本院審酌上
    開證據作成時之情況，並無不當取供或違反自由意志而陳述
    等情形，且與本案待證事實具有關聯性，認為以之作為本案
    之證據屬適當，依上開法條規定，均具證據能力，核先敘明
    。
貳、實體部分：
一、訊據被告0000-0000Z坦承擔任A 國小之特殊教育老師，知悉
    甲女為中度智能障礙者，於上開時間，在前揭教室單獨為甲
    女施測魏氏智力測驗，並於測驗結束後購買飲料予甲女飲用
    等情，惟矢口否認有何乘機性交犯行，辯稱：伊沒有將下體
    放入被害人甲女口中云云。經查：
  (一)證人即被害人甲女為中度智能不足，於97年9 月間就讀A 國
    小二年級資源班，因其智能障礙影響學習能力，有轉銜至啟
    智班之需要，該校負責施測魏氏智力測驗之被告遂於97年9
    月9 日下午2 時許，與甲女單獨在其平日授課及施測之資源
    教室，進行一對一之魏氏兒童智力量表測驗，被告為施測之
    特教老師，對於甲女之年齡及智力狀況均知悉，並於測驗結
    束後購買飲料予甲女飲用等情，業據被告於警詢、本院審理
    中自承及不爭執〈見警卷第1 至4 、5 至7 頁、本院98年度
    審訴字第3821號卷（下稱審訴卷）第45頁反面至46頁〉，核
    與證人甲女於本院審理中、證人即甲女之普通班導師0000-0
    000C、證人即甲女資源班之老師0000-0000B於偵訊、本院審
    理中證述之情節相符〈見98年度訴字第1711號卷（下稱訴字
    卷）第164 、184 、233 頁、偵卷第50、52頁〉，復有長庚
    醫院98年4 月22日（98）長庚院高字第823368號函送之甲女
    精神鑑定報告書在卷可稽（見偵查卷第42頁），此部分事實
    堪以認定。
  (二)被告於前述施測過程中，確有在前揭資源教室，以毛巾綁住
    甲女眼睛，再將自己下體放入甲女口中，以此非強暴、脅迫
    之方式，對甲女為性交行為情事，業據證人甲女於本院審理
    中證述：「（是否記得0000-0000Z老師曾經給妳做過一個測
    驗、讓妳在那邊寫題目？）有。」、「（妳怎麼知道有人會
    把鳥鳥放到嘴巴裡舔？）我有吃過，他又帶我去買飲料。」
    、「（：拿鳥鳥給妳吃的人現在是否有在法庭？）有，戴眼
    鏡黑色那個人（指被告0000 -0000Z ）。」、「〈妳是否係
    指今日在庭戴黑色眼鏡的那個人（指被告0000-0000Z）？〉
    是。」、「〈是否係指今日在庭戴黑色眼鏡的那個人（指被
    告0000-0000 ）就是把鳥鳥給妳吃的人？〉是。」、「（當
    天0000-0000Z老師係如何把他的鳥鳥放到妳的嘴裡面？）他
    給我吃過，然後還有帶我去買飲料。」、「（是否係發生在
    妳去寫題目的那天？）嗯，是。」「（0000-0000Z老師是如
    何把小鳥露出來、讓妳看到？）他把小鳥露出來，然後放進
    去我的嘴巴裡。」、「（0000-0000Z老師把小鳥放在妳的嘴
    巴裡面大概多久？）不知道多久。」、「（0000-0000Z老師
    對妳做這個事情的時候，是否有其他人在教室裡面還係只有
    妳們兩個？）我們兩個而已。」、「（有人把鳥鳥放進妳嘴
    巴裡的時候，妳的手是否有被綁起來？）沒有。」、「（妳
    的手沒有被綁起來，妳是否有把那個人推開？）沒有。」、
    「（0000-0000Z老師把鳥鳥放到妳的嘴巴裡面的整個過程，
    一直到拿出來，妳是否都有清楚看到？）我沒有看到。」、
    「（妳的眼睛是否有被什麼東西遮住？）有，毛巾而已。」
    、「（0000-0000Z老師係如何用毛巾遮住妳的眼睛？）他用
    毛巾給我綁著。」、「（妳所稱『他』係指誰？）0000-000
    0Z老師。」、「（剛剛妳有稱眼睛有被遮起來，是否係在玩
    扮家家酒？）不是。」、「（為何眼睛會被遮起來？）是00
    00-0000Z老師用毛巾給我遮起來的。」、「（妳是否知道00
    00-0000Z老師的毛巾係從哪裡拿的？）從外面。」、「（妳
    是否有看到0000-0000Z老師從外面拿毛巾？）有。」、「（
    0000-0000Z老師係走到哪裡的外面去拿毛巾？）從教室走出
    去拿的。」、「（妳是否有看到那個毛巾是什麼顏色？）我
    不知道什麼顏色。」、「（妳稱眼睛被毛巾遮住，妳是否有
    喊「我的眼睛不要被綁起來）沒有。」、「（妳是否有問為
    什麼要把妳的眼睛綁起來？）沒有。」、「（妳的眼睛被綁
    起來的時候，當時是坐著還是站著？）坐著。」、「（綁妳
    眼睛的那個人係坐著還是站著？）站著。」、「（妳是否有
    看到綁妳的眼睛的那個人站在妳面前拉褲子的拉鍊？）沒有
    。」、「（妳的眼睛被毛巾遮住，係自己把毛巾打開還係別
    人幫妳打開的？）我自己打開的。」、「（妳打開毛巾之後
    ，是否有看到什麼？）沒有。」、「（妳自己把毛巾打開之
    後，綁妳眼睛的人是否還站在前面？）他跑去後面把褲子穿
    起來了。」、「（妳是否有看到綁妳眼睛的那個人把褲子穿
    起來？）他自己跑去後面把褲子穿起來了。」、「（妳所稱
    的「後面」係指哪裡？）教室白板後面那邊穿起來。」、「
    （妳是否有看到那個人脫褲子？）沒有看到。」、「（發生
    這件事情之後，0000-0000Z老師是否有給妳什麼獎勵？）他
    買飲料給我喝而已。」、「（審判長提示一男一女偵訊娃娃
    ，請證人脫掉娃娃的衣服、褲子後，指出小鳥的位置）（證
    人以手指指出小鳥的位置）」等語甚詳（見訴字卷第233 至
    260 頁）。
  (三)又本案之查獲經過，係被害人甲女於97年9 月19日案發後與
    家人駕車出遊，見家中小狗適在甲女之父所坐駕駛座下方，
    脫口說出：「爸爸你不會把你的鳥鳥給小狗吃」，甲女之母
    0000 -0000A 察覺有異，追問甲女，甲女說學校老師也是把
    鳥鳥給她吃，0000-0000A即告知甲女之導師0000-0000C，00
    00-0000C得知後乃以A 國小第61屆畢業紀念冊之全體老師合
    照供甲女指認，甲女立即指出將下體放入其口中之老師即係
    被告，並帶同0000-0000C至案發地點即A 國小被告使用之前
    揭資源教室，0000-0000C始通報學校調查乙情，業據證人00
    00-0000A於偵訊、本院審理時、證人0000-0000C於本院審理
    時證述明確（見偵卷第91至92頁、訴字卷第114 至126 、15
    3 至156 、162 至167 頁），可知本件性侵害案件係因被害
    人某次不尋常之言語，而經被害人之母、老師0000-0000C追
    問下偶然發現，並非被害人或其家屬主動向學校或相關單位
    指證被告性侵害被害人，復稽之被告未曾擔任甲女之任課老
    師，其與甲女間僅因本次施測而有所接觸一節，業經被告於
    偵查中自承（見偵卷第60頁），並經證人0000-0000C於本院
    審理中證述明確（見訴字卷第158 頁），足見被告與甲女或
    甲女之母間並無任何仇怨，當無自甘污毀被害人名節，刻意
    設詞誣陷被告之理，足證甲女所述情節堪值採信。
  (四)再A 國小校園性侵害或性騷擾事件性別平等教育委員會（下
    稱性平會）調查小組就本件調查之結果，亦以：證人甲女於
    接受輔導室訪談及調查小組2 次訪談時，一再明確指證被告
    有上開性侵害行為；甲女陳述有看見被告脫下長褲及內褲，
    進入口腔是行為人的小鳥、臭臭的等語；被告於調查小組第
    一次約談調查時，就施測時間為上午或下午，及當時有無其
    他同學到場等節，皆肯定回答，卻於第二次調查時，翻異前
    詞，其所述之真實性，顯非無疑；再被告當天與甲女相處時
    間有近2 小時時間，被告自稱甲女能力不好，測驗時間僅1
    小時多，則被告施測完畢後，應有至少30分鐘之獨處時間，
    被告為何未立即讓甲女返回教室卻與甲女獨處，啟人疑竇；
    且甲女雖有智能障礙，但其第二次訪談時，仍對僅見過1 次
    面之調查小組成員留有印象，並能清楚陳述第一次訪談時之
    情景，可證甲女之記憶非如被告所稱短暫不可信等情；而認
    定被告有對甲女為上開性侵行為，有該調查報告書1 份在卷
    可憑（見訴字卷第92至99頁）。
  (五)證人甲女雖為中度智能不足之人，然其確具有真實陳述、記
    憶其親身經歷事件，及辨識該事件之人別之能力，且其證述
    之上述情節，與事實相符，非想像或編造而成，堪值採信：
  1.證人甲女於本院審理時，對於「鳥鳥」並非天上飛的鳥類，
    而是男性之陰莖，男生有「小鳥」，女生沒有「小鳥」等基
    本性知識，經交互詰問之反覆詰問，皆能正確回答、分辨，
    或以偵訊娃娃清楚指出（見訴字卷第241 、256 至257 頁）
    ，可見其對男性性器官之認知能力，並無障礙。
  2.又甲女具備陳述日常生活事件之能力，已據證人即甲女之普
    通班老師0000-0000C於本院審理中證述：被害人口語表達能
    力比一般同年紀的小朋友差一些，因為她學習到的詞彙沒有
    那麼多，但是她平常講家裡的日常生活情形時是很流暢的，
    她對日常生活的記憶能力可以，只要無關數學、國語這種很
    正式、正規的學習課程，她日常生活在家誰怎麼樣，家庭成
    員的情形都可以敘述等語（見訴字卷第151 、171 頁），核
    與證人即甲女之資源班導師0000-0000B於本院審理時證稱：
    「（被害人她有辦法跟妳敘述她的生活狀況，或是她昨天做
    了什麼事？或者是如果時間上有落差，被害人有辦法跟妳回
    溯之前她發生過什麼事嗎？除了今天以外的事情，她有辦法
    跟妳描述嗎？）她可以說，但是在中間也許妳必須再去請她
    說得更清楚一點，她會越講越清楚」等語相符（見訴字卷第
    177 頁）。
  3.復觀諸甲女所證上情，其中就被告為其施測、施測地點、被
    告於施測完畢後有贈予其飲料等節，俱與事實吻合，另被告
    在該教室確有放置毛巾1 條，此經被告於A 國小性別平等教
    育委員會組成之調查小組調查時自承（見A 國小97年11月4
    日約談被告逐字稿第11頁），且該教室後方亦置有白板一情
    ，有警方於97年10月21日至該教室勘查所製之教室平面圖（
    見警卷第25頁），並經證人即辦公桌亦在前揭教室之證人00
    00-0000B於偵訊時證實（見偵卷第50頁），恰與證人甲女所
    提及之毛巾、白板相符。甚且，本院審理中辯護人曾特別當
    庭提出2 張多人合照之照片（1 張有被告在其中，1 張沒有
    ），請證人甲女立即由該2 張照片指認被告，結果證人甲女
    所指、所回答均無錯誤（見訴字卷第244 至245 、265 頁）
    ，堪認證人甲女所述並非虛妄，且其確具有真實陳述、記憶
    其親身經歷事件，及辨識該事件之人別之能力。
  4.再者，依證人甲女智能發展之程度，甲女並無杜撰、編造上
    述證述情節之能力，亦未混淆現實與想像一節，業據負責甲
    女精神鑑定之周妙純主治醫師表示：被害人在鑑定當日會談
    、投射測驗或遊戲中，其所表現之語言及行為反應內容較為
    簡單、片段，而且多半是日常生活中有過的活動，並無豐富
    的想像性表現，顯示出被害人受限於智力，其心智活動（如
    ：思考、語言等）之呈現以具體事物、曾有過之經驗為主，
    而少有想像性、憑空自我創造式的內容。基本上「把小鳥（
    生殖器）放入口中」並非一般兒童會有的想像，當兒童表達
    出此內容時，要高度懷疑其有過「性」相關之接觸，因此以
    被害人侷限之心智能力，若非有過相關經驗，應該無法想像
    出「老師把小鳥放入我口中」之狀況等語綦詳，有長庚醫院
    98 年5月13日（98）長庚院高字第0464號函在卷可參（見偵
    卷第56頁），此與證人即甲女普通班之導師0000-0000C於偵
    訊、本院審理時證述：「（曾遇過被害人跟你講一些事情，
    但是後來妳發現那是被害人想像的或是她亂講的？）沒有。
    她不具有編造故事的能力」、「據我與被害人相處的這段期
    間，其實她的記憶力不長，例如課堂上說過的故事，或是大
    家熟知的一些童話故事或故事，她是沒有辦法去把它敘述出
    來的，她比較流暢的就是說她有過的這樣的經驗，例如說剛
    剛小朋友有罵她什麼有怎麼樣，她就會反應給我」等語（見
    偵卷第52頁、訴字卷第152 、167 頁）；及證人即甲女資源
    班之老師0000-0000B於偵訊證稱：被害人沒有什麼想像力，
    她從來沒跟我講過她想像的事情，跟我講的話都是她親身經
    歷過的事情，比如說，我曾跟他說我要請她喝養樂多，但是
    不會說我明明沒有說要請她喝養樂多，她還一直跟我要的；
    於本院審理時證述：「（依照妳跟被害人相處的過程，妳覺
    得被害人有編造故事的能力嗎？）沒有」、「（....被害人
    是否會杜撰根本沒發生過的事情....？）不會」；證人即甲
    女之母0000-0000A於本院審理中證述：「（被害人平常會不
    會有自己杜撰故事的傾向？）她沒辦法，因為她頭腦不好」
    、「（小妹妹平常對於發生過得事情，會不會有偏離事實的
    記憶？）不會」、「（小妹妹平常會不會對於發生過的事情
    ，對整個過程的記憶產生錯誤的情況？比方說是媽媽送他去
    上學，卻說是爸爸送他去的？）不會，整個經過他都可以記
    得的，不會混淆」等語互核一致（見偵卷第51頁、訴字卷第
    177 、186 、121 至122 頁），參以證人甲女於本院審理中
    ，就辯護人所詰問之與事實不符、不合邏輯之問題，如「某
    某老師是否有去過妳們家」、「是否看過爸爸跟老師一起洗
    澡」、「是否看過老師跟爸爸一起手牽手」、「是否有姊姊
    或妹妹」、「是否有看過姊姊和爸爸一起洗澡」、「小baby
    是否和哥哥一起洗過澡」俱能就事實回答無誤（見訴字卷第
    243- 244頁），而無混淆現實與想像之情形。加以甲女於本
    件案發近2 年後之本院審理中，對遭被告將下體放入之過程
    ，尚能具體詳細陳述如上，若非親身經歷並有上開受害經驗
    ，實難想像焉能為此，益徵證人甲女所證情節屬實。
  (六)再甲女案發時乃未滿8 歲之兒童，且為智力為中度智能不足
    ，均如前述，雖證人0000-0000C於本院審理中證述：1 、2
    年級課程有兩性教育或健康教育的課程，會讓孩子知道身體
    哪些部分很重要、很私密，不管認識或不認識之人都不能隨
    便碰觸等語（見訴字卷第150 至151 頁），惟其精神狀態並
    經本院委託長庚醫院鑑定後，認：受限於其認知能力，且加
    害人進行性侵時並未有過度激烈或脅迫之行為，因此被害人
    無法理解此事件之侵犯本質及所代表之意義，有前揭精神鑑
    定報告書在卷可按（見偵卷第44頁），復參諸甲女於97年9
    月14日受測填寫之中華適應行為量表（見被告提供資料袋內
    ，評量者為被告，提供資料之受訪人員為0000-0000C），其
    中兩性教育部分，其就「能拒絕陌生人不當的要求」、「受
    性侵擾時能請求他人保護」等項，得分均為1 ，依該量表之
    給分標準，即係「表示大部分依賴他人協助才能完成的行為
    表現」、「表示還需要依賴他人明確地重點提示和指導，即
    可完成行為表現」、「表示甚少見到表現該一行為」、「表
    示行為表現很不適當」、「表示相當差的行為表現」，從而
    被害人被害人甲女因中度智能不足，就被告對其為性交行為
    時，有不知抗拒之心智狀態，應堪認定。
  (七)辯護人固辯護以：甲女接受長庚醫院鑑定時，在自由遊戲時
    間（約進行一個小時的扮家家酒）之測驗單元，明白表示：
    「爸爸和老師也要牽手、老師也在家裡洗澡、老師和爸爸一
    起去上班、老師去玩溜滑梯」等語，惟證人即甲女之老師00
    00-0000B、C 均於本院審理中證稱未曾有上述情事，顯見甲
    女具有編造故事之能力云云，惟前述鑑定報告書中，就甲女
    提及之「老師」，並未載明所指老師為何，辯護人逕謂即為
    證人0000-0000B、C ，進而率論證人所述與事實相違，不免
    速斷。又前述鑑定醫師、證人0000-0000A、B 、C 所指甲女
    「不具杜撰、編造證述情節之能力」，依渠等前後敘述，無
    非係指甲女不會將其想像、虛構之情節當作事實敘述，簡言
    之即不會說謊，此與玩伴家家酒遊戲時，基於角色扮演而自
    行決定人物動作、情節，要屬不同，被害人上述不合邏輯之
    描述或遊戲內容，均係甲女在接受鑑定、玩扮家家酒遊戲時
    ，經鑑定醫師基於鑑定目的，加入家庭成員及學校老師角色
    ，將家庭、學校生活情節以遊戲互動方式呈現，此見前揭鑑
    定報告書自明（見偵卷第42頁），此與直接要求甲女陳述曾
    經歷或聽聞之事件，自不得同視，而甲女是否因施測者加入
    學校老師此一角色，始呈現老師與甲女家人一起從事家庭活
    動之情形，亦不得而知。是甲女「於遊戲中」呈現之內容縱
    有不合邏輯現實之情形，亦不足以證明甲女有虛構其遭性侵
    情節之能力。反之，由該鑑定報告載明甲女玩扮家家酒遊戲
    時，內容較為貧乏，以家庭生活為主，反覆出現在家裡的情
    形，如吃飯、玩、洗澡等情（見偵卷第42頁），可發現甲女
    之思想範圍有限，其行為及思考模式不外乎與生活經驗有關
    之活動，罕有創造性、脫離其例行生活經驗、行為之想法，
    是以「爸爸你不會把你的鳥鳥給小狗吃」此無意間與家人之
    對話、及事後其母追問時所述之「老師也把鳥鳥給我吃」等
    語，不僅係超乎甲女之日常生活慣行之變態事實，亦非思考
    簡單、玩遊戲時內容貧乏之甲女所能自行創造、想像、虛擬
    。再由甲女之母於偵訊時證述甲女當時說出「爸爸你不會把
    你的鳥鳥給小狗吃」時之情境，係小狗坐在駕駛座下方，甲
    女之父則坐在駕駛座開車（見訴字卷第128 頁），呈一高一
    低之姿態，與甲女於本院審理時證述被告將下體放入甲女口
    中時，被告是站著，甲女則坐著（見訴字卷第259 頁），2
    人相對位置亦一高一低近似，顯見甲女之所以脫口說出「爸
    爸你不會把你的鳥鳥給小狗吃」，乃因小狗與爸爸之相對位
    置及姿勢，刺激甲女，使其自動聯結其相似經驗即被告站著
    將下體放入其口中之記憶、影像所致，是甲女確曾經歷遭被
    告將下體放入其口中之事無疑。
  (八)辯護意旨另以：甲女於本院審理中證述於案發後回教室有立
    即告訴0000-0000C受侵害之事，與證人0000-0000A、C 所證
    不同；且甲女於警詢、本院審理中所述之毛巾大小，與其頭
    圍不合，證明所述不實，再關於其口含被告下體時有無聞到
    鳥鳥的味道一節，警詢、本院審理時所述不一；又甲女既證
    稱當時眼睛被毛巾矇住，則其何能看見被告脫褲子、露出生
    殖器。然查：
  1.按證人係在訴訟上陳述自己觀察事實之第三人，即以其自己
    所體驗之事實提供為認定事實之供述證據，具有證據能力。
    惟一般人對於事物之注意及觀察，有其能力上之限制，未必
    如攝影機般，可以「打開」眼睛記錄整個事件經過，然後於
    法庭上「倒帶」其記錄過程。而證人之注意及觀察，往往未
    慮及將被應用於訴訟上，更受到當時的光線、距離、持續的
    時間、證人觀察的角度，以及證人當時的精神狀態、注意力
    、事件的突發性、承受的心理壓力等等因素所影響，而無法
    完整記錄每一細節及全貌。且人類之記憶，常隨著時間之逝
    去而逐漸磨損，記憶之線索常會改變，自難期證人能將過往
    事物之原貌完整呈現。故證人之陳述有部分前後不符，或相
    互間有所歧異時，究竟何者為可採，法院仍應本其自由心證
    ，依據經驗法則及論理法則，參酌其他補強證據予以綜合判
    斷，且應就證人之觀察力、記憶力及陳述力綜合審酌，以判
    斷其陳述之真偽，非謂一有不符或矛盾，即認其全部均為不
    可採信（最高法院94年度台上字第2248號判決意旨參照），
    一般正常人之記憶線索尚且如此，更遑論證人甲女乃中度智
    能障礙之人，智識、記憶、思考、應變等能力均未如常人，
    對於性侵過程之描繪，自無從苛求其能毫無遺漏、完整清晰
    無誤，是證人甲女就其遭受被告性侵經過，業分別於警詢及
    本院審理時證述一致，且確有特別可信之情況，俱如前述，
    至其遭性侵後有無立即告知他人、遭性侵時有無聞到鳥鳥的
    味道等，尚屬整起性侵事件之細節，所述縱有與事實不符或
    不一致，實係受限於中度智能障礙而記憶完整性不足所致，
    不影響其就性侵核心事實陳述之一致性，自不得執此即謂證
    人甲女之證詞不足採信。
  2.甲女於本院審理中，當庭以手比劃綁住其眼睛之毛巾長度（
    35公分），固與其眼睛部位之頭圍長度（49公分）未合，惟
    其當庭繪出之毛巾形狀（長方形，見訴字卷第264 頁），及
    對毛巾形狀之描述：「（剛剛所畫的毛巾是長方形、正方形
    或三角形？）是長方形」等語（見訴字卷第262 頁），乃符
    合一般人對毛巾形狀之認識，及長條形之物始能綁住眼睛之
    常理，已足驗證其所述毛巾之確實存在，至於毛巾之實際長
    度，本院審酌臨時要求一正常智識之人，對僅於近2 年前見
    過或接觸過1 次之毛巾，當庭毫無誤差地比劃出長度，已嫌
    強求，更何況甲女為中度智能障礙之人，是縱其未能正確比
    劃毛巾大小，仍難由此推斷甲女所述遭毛巾綁住眼睛一情為
    假。
  3.至甲女遭毛巾綁住眼睛，何以仍知被告將下體放入口中此節
    ，查甲女知悉男性陰莖為何及所在位置，已如前述，而觀諸
    證人甲女於本院審理中之證述：「他（指被告）把小鳥露出
    來，然後放進去我的嘴巴裡」、「（妳稱有人把鳥鳥放進妳
    的嘴巴裡，妳是否有聞到味道？）有」、「那是小鳥的味道
    很重」、「（妳的眼睛被綁起來的時候，當時是坐著還是站
    著？）坐著」、「（綁妳眼睛的那個人係坐著還是站著？）
    站著」、「（妳是否有看到綁妳的眼睛的那個人站在妳面前
    拉褲子的拉鍊？）沒有」、「（妳自己把毛巾打開之後，綁
    妳眼睛的人是否還站在前面？）他跑去後面把褲子穿起來了
    」「（妳所稱的『後面』係指哪裡？）教室白板後面那邊穿
    起來」、「（妳是否有看到那個人脫褲子？）沒有看到」等
    語（見訴字卷第237 、245 至246 、259 至260 頁），甲女
    既能具體描述被告將小鳥「露出」放入其口中、小鳥的味道
    、綁毛巾時其與被告之相對位置，暨被告穿褲子之動作，應
    可認定甲女確有看到被告露出下體，放入其口中，至甲女之
    所以證述未看到被告脫褲子，是否如同穿褲子般，未在甲女
    面前脫下，而係至教室白板後面，或在教室他處而為，甲女
    因而未親見被告脫褲子，非無可能，是尚不足以遽認甲女之
    證詞有違常理而無以憑採。
  (九)辯護意旨又以：證人0000-0000C前因與被告間有教學上嫌隙
    ，竟未經專業訓練，私下對甲女展開調查，有違教育部編訂
    之「校園性侵害或性騷擾事件處理作業參考手冊--國小篇」
    及校園性侵害或性騷擾防治準則相關程序，且其私下拿取A
    國小第61屆畢業紀念冊供甲女指認嫌疑人，指認程序違法；
    甲女為中度智障之人，根本沒有短期記憶能力及時間觀念，
    其係遭證人0000-0000C、家屬、社工、警員、A 國小校內調
    查小組成員一再重覆詢問、以各種方式誘導甲女、植入甲女
    記憶，而拼湊出被訴事實，文獻研究顯示虛構的記憶可以輕
    易植入人類記憶中，甲女至本院證述前，業經他人刻意引導
    、加強其對本案事實之相關價值判斷之認知，是其證詞不值
    採信云云為辯，然：
  1.被害人甲女之記憶能力及時間觀念雖遭質疑，被告並提出關
    於智障生在學習方面有短期記憶拙劣、長期記憶較少缺失等
    特徵之文獻（見被告提出資料袋內，國立屏東師範學院輔導
    區特殊班教室特教專題研究成果彙編（二）第7 頁、智能不
    足者的身心特性第111 頁），然參諸被告所提出之文獻資料
    ，及證人0000-0000C於偵訊時證述：被害人的生活自理能力
    很好，可以自己上廁所，溝通無礙，正常表達，她會顯示出
    有中度智障只有在學科學習，大約比3 、4 歲的小孩還要再
    低一點等語（見偵卷第52至53頁），嗣於本院審理中證稱：
    「（妳剛才提到妳覺得被害人的記憶力不長的意思是什麼？
    妳的意思是說被害人只有短暫記憶嗎？還是說根本沒有辦法
    去回想2 、3 天前的事情？）我指的是她的學習能力，例如
    說我教了她一學期多的1 到10，然後她在做這個學習這個運
    算的時候，她的能力還是沒有辦法很流暢，例如說一般一年
    級小朋友可以把1 到10數出來，或者是一般一年級小朋友在
    這個階段都已經可以做10以內數字的加減，但是她沒有辦法
    等語（見訴字卷第168 頁），均見甲女因中度智能不足，所
    呈現之短期記憶拙劣，主要係表現在學習方面。至其親身經
    歷之事，綜合甲女於警詢時，即使事發已近1 個月，卻能清
    楚回憶被告於測試後有購買飲料一事；於本院審理中對於僅
    曾於近2 年前受智力測驗而接觸之被告，仍能從辯護人當庭
    提出之照片正確找出指認；暨前述A 國小性平會調查小組調
    查報告書提及：被害人第二次訪談時，仍對僅見過1 次面之
    調查小組成員留有印象，並能清楚陳述第一次訪談時之情景
    等具體情狀，可知被害人對親身經歷之事非無短期記憶及長
    期記憶之能力，加以本件被告將生殖器放入被害人口中及受
    被告施作測驗，對被害人而言，應屬極其特殊之經驗，其因
    而記憶深刻，與被害人為中度智能不足之人，實無違背衝突
    。
  2.被告固指稱證人0000-0000C因被告未辦理折抵學生人數，及
    未將甲女轉入特教班，而對被告心生怨懟，故違法指認、誘
    導甲女指認被告云云，惟證人甲女於本院審理時，已明確證
    述老師、社工、父母或其他人皆無在警詢或本院開庭前指導
    應如何陳述（見訴字卷第246 頁），此與辯護意旨所敘已然
    相違；且甲女前後指認被告不只一次，不論證人0000-0000C
    私下詢問或被害人於警詢、本院審理時，均指證被告有將下
    體放入其口中，倘如被告及辯護人所陳，「行為人係被告」
    此一陳述為被害人受誘導、植入記憶之故，以甲女為中度智
    能不足，在學習方面短期記憶不佳，焉能如此完美地「學習
    」、「記憶」此一與其親身經歷不符之陳述，而多次在不同
    人面前，甚且在初次學習（即第一次指認）近2 年後仍為相
    同之陳述？再者，本件除被告所指之0000-0000C外，其他參
    與調查或協助調查之人如0000 - 0000A、B 、警員、調查小
    組成員與被告皆無仇隙，渠等有何誘導被害人構陷被告之動
    機，至難想像。
  3.又被告所述挾怨報復之情，業據證人0000-0000C否認，並就
    甲女初始指認被告之經過證稱：「當時是中午吃飯時間左右
    過來，被害人母親來跟我說他們那個週末去採木瓜時，狗在
    爸爸的座位前面，被害人就講『爸爸你為什麼不把你的鳥鳥
    給狗狗親（台語）』，她聽到這句話之後很驚訝，就把他們
    的對話過程告訴我。」、「被害人母親問被害人為什麼這樣
    講，被害人說因為學校老師也是這樣對她的，被害人母親再
    跟被害人確定說是老師還是小朋友，被害人說是像爸爸這樣
    子的。」、「我那時候有先問被害人，請她可不可以再說一
    次，然後也有問她當時的狀況」、「我們就問她說妳說的是
    小朋友還是老師，是大人還是小朋友，還是一般的哥哥這樣
    她懂的語言去問她。」、「我們各種有跟被害人接觸過的男
    生我們都有問過。」、「當她說是老師的時候，我也是持一
    個懷疑的態度，所以我才想說那是哪一個老師？妳認得出來
    嗎？」、「（你用什麼樣的方式讓被害人指認？）我去拿學
    校的照片。」、「是學校畢業紀念冊裡面，全體老師合照的
    照片....。」、「（妳知道被害人認識幾位男性老師嗎？）
    她不認識幾位，我知道她接觸的男老師就是那時候幫她做施
    測的被告，其他人我都沒有跟他正式接觸過，我相信被害人
    也比較沒有機會去接觸或認識其他男老師，所以我才會用照
    片我要確定被害人到底知不知道是哪一個，不可以去誣陷別
    人或只是小孩子的玩笑話，這件事情我們是非常謹慎在處理
    ，所以才會去拿照片給被害人看，被害人指著照片的時候，
    她先指出那一個，我還故意去指其他男老師的照片問她是不
    是這一個是不是那一個，她都說不是。」、「看完照片之後
    ，我不確定他是不是，然後我就問被害人是哪一間教室，那
    時候是在哪一間教室做測驗，因為我們是在校長室指認，我
    們就走出來走廊，然後她就往輔導室旁邊那個方向就往那邊
    指，我就問是最後一間嗎，她說是，我就帶她過去，當時被
    告正在裡面休息，因為剛我說的那個大門有看到，我問被害
    人說是這個老師嗎，妳確定嗎，她說是。」、「（妳在指認
    之前，有跟對被害人說什麼話會影響到她的判斷的嗎？還是
    妳有跟被害人特別交代說不可以亂認？有沒有特別跟她講什
    麼樣的話？）我沒有跟她講，我是說好，那妳看一看這照片
    裡面妳說的老師是誰。」、「（被害人在指認照片時，她的
    反應是怎樣？有沒有猶豫，或是一下子就跟妳說就是這一個
    ，還是有跟妳說都不在裡面，然後後來一直找？）沒有，她
    就是因為沒有猶豫，她很快就指出來了」等語（見訴字卷第
    至153 至156 頁）。本院衡諸證人0000-0000C與被告為同事
    關係，縱曾有上述教學安排上之不愉快，究非深仇大恨，有
    無令0000-0000C大費周章設局佈線入被告於此重罪之動機，
    至堪懷疑，尤以此事件牽連甚廣，因而牽涉在內之被害人家
    屬、眾多老師、警員、調查小組實無必要、亦無可能無端附
    和證人0000-0000C。況證人0000-0000C於性平會調查小組對
    被害人進行調查及被害人至本院作證時，均不在場，此經證
    人0000-0000C於本院審理時證述明確（見訴字卷第159 頁）
    ，並有100 年5 月19日本院刑事報到單1 紙在卷可查（見訴
    字卷第228 頁），亦未曾與被害人之母00 00-0000A 聯繫、
    詢問到庭後如何陳述之事，此亦據證人0000 -0000A 於本院
    審理中證稱無訛（見訴字卷第117 頁），可徵證人0000-000
    0C並無事前、事後教導被害人或積極串證之情形，然被害人
    於調查、本院審理中卻仍為一致之證述，故辯護意旨所陳被
    害人係受誘導、植入虛構記憶之情，難以認定。
  4.甲女經精神鑑定結果，在言語能力方面，對一般性問題簡單
    回答，回應無法非常明確，對正式性語文的理解度弱，日常
    事物或生活事件的描述完整性不足，需部分引導、澄清或協
    助整理先後順序，有前揭精神鑑定書在卷可參（見偵卷第44
    頁），核與證人0000-0000C於本院審理時證稱：「我們問她
    的是這件事情，就是老師把鳥鳥放進去妳的嘴巴這件事情，
    .. ...，就是請她敘述那個過程，但是對被害人來說，她的
    表達其實句子沒有辦法是一個很完整的句子，所以她都是短
    短的這樣子的回答，那我們的句子會問她說是這樣子嗎？然
    後她來回答，她自己本身敘述的部分，不是妳們想像中是她
    可以把這個事情的來龍去脈始末講得這麼的清楚，那個都是
    我們一直去讓她回答的。」、「（聽起來你們這樣子是在協
    助被害人去拼湊她的？）不是，是因為我們很怕被害人亂講
    話，然後她的表達能力也有限，所以我們才會，就是之前報
    告裡面我們問她的問題，甚至那些性平委員我相信也是這樣
    ，我們都是用被害人能夠理解的問題、句子去問她。」等語
    （見訴字卷第168 頁）、證人0000-0000B於本院審理時證述
    ：被害人可以說她的生活狀況，或是她昨天做了什麼，但在
    中間妳必須再去請她說得更清楚一點，她會越講越清楚等語
    相合（見訴字卷第177 頁），堪認被害人因年齡尚幼，且受
    限於表達能力之不足，在敘述事件經過時，需他人引導、澄
    清、協助整理先後順序，辯護人所指摘被害人於警詢、性平
    會調查、本院證述時所受「暗示、誘導」，無非係鑑於上情
    ，對被害人訊問所為必要之輔助作為，藉以使被害人能更完
    整無誤地陳述，自不能因此即認係對被害人之誘導、暗示甚
    或植入記憶，從而此部分辯護意旨亦非可採。
  (十)被告及辯護人另稱：前揭教室門、窗皆開啟，緊鄰輔導主任
    使用之輔導室，內有輔導人員辦公，施測過程中，均有不特
    定師生（如0000-0000B）會進出，被告不可能在此毫無遮掩
    、開放之空間對被害人性侵害云云置辯，然前揭教室位處該
    樓層之最角落，前門緊鄰輔導室，後門外面是走廊盡頭，走
    廊盡頭有一倉庫此情，有現場照片在卷可證（見警卷第23頁
    、訴字卷第39頁），並經被告於偵訊時供陳甚明（見偵卷第
    59 頁 ），由此可知，唯有前往前揭教室或倉庫，才有經過
    前揭教室之必要，且該教室鄰近均非學生教室，除前揭教室
    上課之學生外，其他學生並不會因上課而出現。本件案發時
    間為下午，前揭教室並未上課，由被告與被害人甲女單獨進
    行一對一之魏氏智力測驗乙情，業如前述，又參諸證人0000
    -0000D於偵訊時證稱：被告教室旁的儲藏室存放舊式課桌椅
    及備用之打掃用具，但目前新式課桌椅都夠，不用去搬，至
    於打掃用具，只有學期初打掃用具壞掉才會由衛生組組長去
    拿，學生是不能去的等語（見偵卷第75至76頁），可知當時
    亦無學生會前往倉庫拿取課桌椅或打掃用具，是被告及辯護
    人所指施測過程中會有不特定師生進出一情，顯非事實，亦
    不合「施作魏氏智力測驗時，應選擇安靜無擾之環境，並應
    避免他人進出干擾，以免妨礙受害者的回答」此一常規（見
    國立高雄師範大學99年5 月20日高市大輔研字第0990004459
    號函，訴字卷第49至50頁），被告身為一專業有經驗之施測
    者，並曾在特殊教育心理評量方面獲獎無數，有其提供之獎
    懲令在卷可徵（見被告提供資料袋內），自難想像其會選擇
    不特定師生隨時進出之環境施測。況被告例舉之證人0000-0
    00 0B 於偵訊時已證稱：很少到這個教室，案發當日下午休
    假，並曾告知被告，而請被告自行帶被害人至教室測驗一情
    ，業據0000-0000B於偵訊時證述明確（見偵卷第50至51頁）
    ，是辯護人所謂0000-0000B在施測過程中會進出前揭教室，
    並不成立。而證人0000 -0000H 、G 於偵查中固均證稱會去
    前揭教室找被告聊天或畫畫，然細觀證人0000-0000H 於 偵
    訊時證稱：下課會去找被告聊天，不一定是哪一節課，大部
    分都是早第二節下課，上課時間不會去找被告聊天，只有下
    課時間等語（見偵卷第80頁），證人0000-0 000G 於偵訊時
    證稱：我早上都是0000-0000C上課，下午都是安親班老師上
    課，下午上安親班時，沒有去過被告教室畫畫，因為老師不
    讓我們亂跑等語（見偵卷第79頁），依案發時間為下午上課
    時間，證人0000-0000G、H 均無前往前揭教室之可能，至證
    人即亦在A 國小任職代課老師之被告女友0000-0000F於偵查
    中雖證述：如果下課、沒課我就會去被告的教室，如被告正
    在施測我就安靜待在教室後面等語（見偵卷第76至77頁），
    然其對案發當日究有無上課，已表示不復記憶（見偵卷第77
    頁），是渠等證述均不足為有利於被告，即施測過程中有師
    生經過前揭教室之認定。
  (十一)辯護意旨末以：依被害人前述「中華適應行為量表」之測驗
    結果，顯示其具有拒絕陌生人不當的要求，及受性侵擾時能
    請求他人保護的能力，證人0000-0000C亦證稱：若有小孩打
    罵被害人，被害人會向其反應等語，故被害人並非不知或不
    能抗拒云云，然依被害人施作前述「中華適應行為量表」之
    測驗結果，被害人乃不備抗拒性侵擾之能力，前已敘明，辯
    護人執此為辯，洵屬誤會。
  (十二)綜上所述，被告空言否認有對甲女為上述性交行為，所辯無
    非飾卸之詞，不足採信。本件事證已臻明確，被告犯行堪以
    認定。
  (十三)至辯護人固另聲請將被害人再送屏安醫院鑑定，及傳訊證人
    即甲女之父、外公、外婆、A 國小唐秀玲老師、鑑定醫師周
    妙純，檢察官亦聲請傳訊證人即A 國小學生0000-0000G、00
    00-0000H（真實姓名年籍詳偵卷密封袋內姓名代號對照表）
    ，惟因本院認本案事證已明，無再行送鑑及傳訊前列證人之
    必要，附此敘明。
二、按兒童及少年福利法之成年人故意對兒童犯罪之規定，係對
    被害人為兒童之特殊要件予以加重處罰，乃就犯罪類型變更
    之個別犯罪行為予以加重，屬刑法分則加重之性質，成為另
    一獨立之罪名（最高法院92年第1 次刑事庭會議決議參照）
    。查被告行為時為成年人，而被害人甲女係89年2 月出生，
    屬未滿12歲之兒童，有渠等之年籍資料在卷可稽，且為被告
    所明知，是被告被告利用甲女心智缺陷不知抗拒之機會，對
    甲女為口交之性交行為，核其所為，係犯兒童及少年福利法
    第70條第1 項前段、刑法第225 條第1 項之成年人故意對少
    年犯乘機性交罪。公訴意旨僅論以同法第225 條第1 項之乘
    機性交罪，容有誤會，惟因社會基本事實同一，爰依法變更
    起訴法條。被告為成年人而故意對兒童犯乘機性交罪，應依
    兒童及少年福利法第70條第1 項前段規定，加重其刑。爰審
    酌被告擔任甲女所就讀學校之特教老師，明知甲女為中度智
    能障礙不知抗拒性侵害之兒童，竟不思愛護、教育之心，利
    用甲女對師長之信任及心智障礙不知反抗，趁單獨與甲女施
    測之機會，使甲女對其為口交行為，以滿足自己性慾，嚴重
    扭曲甲女之價值觀及健康、正當之兩性相處觀念，且違背甲
    女家長及社會所託負師者之教育使命，復矢口否認犯行，並
    指甲女所述均屬虛妄，毫無悔意，所為原應予嚴懲，惟念其
    未曾有犯罪記錄，有臺灣高等法院前案紀錄表在卷可考，亦
    未以強暴、脅迫方式高度壓抑甲女之意志等一切情狀，量處
    如主文所示之刑，以資懲儆。
據上論斷，應依刑事訴訟法第299 條第1 項前段、第300 條，兒
童及少年福利法第70條第1 項前段、刑法第11條前段、225 條第
1 項，判決如主文。
本案經檢察官張媛舒到庭執行職務。
中    華    民    國   100    年    8     月    18    日
                  刑事第十三庭審判長法  官  黃蕙芳
                                    法  官  楊智守
                                    法  官  陳筱雯
以上正本證明與原本無異。
如不服本判決應於收受送達後10日內向本院提出上訴書狀，並應
敘述具體理由；如未敘述上訴理由者，應於上訴期間屆滿後20日
內向本院補提理由書（均須按他造當事人之人數附繕本）「切勿
逕送上級法院」。
中    華    民    國   100    年    8     月    18    日
                                    書記官  陳建琪

附錄本案論罪科刑法條：

兒童及少年福利法第70條第1項
成年人教唆、幫助或利用兒童及少年犯罪或與之共同實施犯罪或
故意對其犯罪者，加重其刑至二分之一。但各該罪就被害人係兒
童及少年已定有特別處罰規定者，不在此限。

刑法第225條第1項
對於男女利用其精神、身體障礙、心智缺陷或其他相類之情形，
不能或不知抗拒而為性交者，處 3 年以上 10 年以下有期徒刑
。